---
title: "Configuracion de POOL de usuarios para twscrapeR (5 cuentas)"
output: html_notebook
editor_options: 
  markdown: 
    wrap: 72
---

## twscrapeR.Rmd

Este cuaderno configura un **pool de 5 cuentas** para twscrape. Con 5
cuentas, cuando una alcance el rate limit (900 req/15min),
automáticamente usara la otra.

**Velocidad estimada**: \~4.500 tweets / 15 min

### Como funciona el pool

1.  Las cuentas se guardan en un archivo `accounts.db` (SQLite)
2.  twscrape automáticamente rota entre cuentas cuando una se bloquea
3.  Solo necesitas ejecutar este cuaderno **una vez** (o cuando cambien
    las cookies)

### Como obtener las cookies

Para cada cuenta:

1.  Abre <https://x.com> en tu navegador (con sesión iniciada en esa
    cuenta)
2.  Presiona F12 -\> "Application" -\> "Cookies" -\> "<https://x.com>"
3.  Copia los valores de `auth_token` y `ct0`
4.  Formato: `"auth_token=VALOR1; ct0=VALOR2"`

**IMPORTANTE**:

1.  **Las cookies caducan**: Si ves errores de autenticación, extrae
    nuevas cookies de x.com
2.  **No compartas este archivo**: Contiene credenciales sensibles
3.  **Usa cuentas diferentes**: No uses la misma cuenta muchas veces
    seguidas
4.  **IPs diferentes** (recomendado): Si usas proxies, asigna IPs
    diferentes a cada cuenta

------------------------------------------------------------------------

### Codigo

#### Init notebook

```{r setup, echo=FALSE, message=FALSE, warning=FALSE, include=FALSE, cache=FALSE}
knitr::opts_chunk$set(
	echo = FALSE,
	message = FALSE,
	warning = FALSE
)
require("knitr")
opts_knit$set(root.dir = "./")
```


#### Importar librerias y comprobar versión de twscrape

```{r librerías y version twscraper, message=FALSE, warning=FALSE}

# 1 Configurar entorno miniconda (si existe) 
use_miniconda <- TRUE # Por defecto no existe
if (use_miniconda) {
  # Atención!!! Se asume que hay un entorno creado llamado reticulate
  Sys.setenv(RETICULATE_MINICONDA_PATH = "C:/Users/User/miniconda3")
  Sys.setenv(RETICULATE_PYTHON = "C:/Users/User/miniconda3/envs/reticulate/python.exe")
}else{
  # Atención!!! Poner el path dónde esté instalado Python
  Sys.setenv(RETICULATE_PYTHON = "C:/Users/congosto/AppData/Local/Python/bin/python.exe")
}
# 2 Instalar reticulate 
if (!"reticulate" %in% installed.packages()) { install.packages("reticulate") }
library(reticulate)
if (use_miniconda) { reticulate::use_condaenv("reticulate", required = TRUE) }

# 3 Instalar twscrapeR (que necesita reticulate)
if (!"devtools" %in% installed.packages()) { install.packages("devtools") }
if (!"twscrapeR" %in% installed.packages()) { devtools::install_github("agusnieto77/twscrapeR") }
library(devtools)
library(twscrapeR)


# 4. Comprobar versión de twscrape e instalar si es necesaria
python_exe <- reticulate::py_config()$python

tryCatch({
  twscrape <- reticulate::import("twscrape")
  version_actual <- twscrape$`__version__`
  
  version_a_numeric <- function(v) {
    parts <- as.integer(strsplit(v, "\\.")[[1]])
    parts[1] * 10000 + parts[2] * 100 + ifelse(length(parts) >= 3, parts[3], 0)
  }
  
  if (version_a_numeric(version_actual) < version_a_numeric("0.18.0")) {
    message("twscrape ", version_actual, " es inferior a 0.18.0. Actualizando...")
    system2(python_exe, args = c("-m", "pip", "install", "twscrape>=0.18.0"))
  } else {
    message("twscrape ", version_actual, " ya cumple el requisito (>=0.18.0).")
  }
  
}, error = function(e) {
  message("twscrape no encontrado. Instalando...")
  system2(python_exe, args = c("-m", "pip", "install", "numpy", "twscrape>=0.18.0"))
})
setup_twscraper()
```


#### Ver cuentas actuales (opcional)

Ejecuta este chunk para ver que cuentas tienes configuradas actualmente:

```{r ver-cuentas}
print("=== CUENTAS ACTUALES EN EL POOL ===")
if (length(list_accounts()) > 0) {
  print(list_accounts())
} else {
  print("No existe ninguna cuenta")
}
```

#### Limpiar todas las cuentas (opcional)

**ATENCION**: Solo ejecuta este chunk si quieres BORRAR todas las
cuentas y empezar de cero:

```{r limpiar-cuentas, eval=FALSE}
# CUIDADO: Esto borra TODAS las cuentas del pool
cuentas <- list_accounts()
if (length(cuentas) == 0) {
  print("No hay cuentas que eliminar")
} else {
  for (user in cuentas) { delete_account(user$username) }
  print("Todas las cuentas han sido eliminadas")
}

```

#### Configurar Pool de 5 Cuentas con .Renviron (recomendado)

Se muestra cómo crear un pool de 5 cuentas, pero cada uno debe ajustar
el pool a las cuentas de que disponga.

Se aconseja que **no se incluya ninguna cuenta personal** porque hay
riesgo de que la bloqueen.

Previamente, en Windows, en el directorio C:\Users\User\Documents,
editar el fichero .Renviron y rellenar los datos de las cuentas

```         
TWS1_USERNAME='xxxxxxxxx'
TWS1_PASSWORD='xxxxxxxxx'
TWS1_EMAIL='xxxxxxxx@xxxxxx.com'
TWS1_EMAIL_PASSWORD='xxxxxxxxxxxx' # Opción A: cookie completa
TWS1_COOKIES="auth_token=xxxx; ct0=xxxxxxx"

TWS2_USERNAME='xxxxxxxxx'
TWS2_PASSWORD='xxxxxxxxx'
TWS2_EMAIL='xxxxxxxx@xxxxx.com'
TWS2_EMAIL_PASSWORD='xxxxxxxxxxxx' # Opción A: cookie completa
TWS2_COOKIES="auth_token=xxxx; ct0=xxxxxxx"

TWS3_USERNAME='xxxxxxxxx'
TWS3_PASSWORD='xxxxxxxxx'
TWS3_EMAIL='xxxxxxxx@xxxxx.com'
TWS3_EMAIL_PASSWORD='xxxxxxxxxxxx' # Opción A: cookie completa
TWS3_COOKIES="auth_token=xxxx; ct0=xxxxxxx"

TWS4_USERNAME='xxxxxxxxx'
TWS4_PASSWORD='xxxxxxxxx'
TWS4_EMAIL='xxxxxxxx@xxxxx.com'
TWS4_EMAIL_PASSWORD='xxxxxxxxxxxx' # Opción A: cookie completa
TWS4_COOKIES="auth_token=xxxx; ct0=xxxxxxx"

TWS5_USERNAME='xxxxxxxxx'
TWS5_PASSWORD='xxxxxxxxx'
TWS5_EMAIL='xxxxxxxx@xxxxx.com'
TWS5_EMAIL_PASSWORD='xxxxxxxxxxxx' # Opción A: cookie completa
TWS5_COOKIES="auth_token=xxxx; ct0=xxxxxxx"
```

```{r configurar-pool-5-cuentas_A, message=TRUE}

# CUENTA 1
add_account_from_env(prefix = "TWS1_")

# CUENTA 2
add_account_from_env(prefix = "TWS2_")

# CUENTA 3
add_account_from_env(prefix = "TWS3_")

# CUENTA 4

add_account_from_env(prefix = "TWS4_")

# CUENTA 5
add_account_from_env(prefix = "TWS5_")


# VERIFICACION

print("=== POOL DE CUENTAS CONFIGURADO ===")
cuentas <- list_accounts()
print(paste("Total de cuentas en el pool:", length(cuentas)))
print(cuentas)
```

#### Alternativa para Configurar Pool de 5 Cuentas sin .Renviron

Se muestra cómo crear un pool de 5 cuentas, pero cada uno debe ajustar
el pool a las cuentas de que disponga.

Se aconseja que **no se incluya ninguna cuenta personal** porque hay
riesgo de que la bloqueen.

Rellena los datos de tus cuentas y ejecuta este chunk:

```{r configurar-pool-5-cuentas_B, message=TRUE}

# CUENTA 1
add_account(
  username = "USUARIO_1",
  password = "PASSWORD_1",
  email = "EMAIL_USUARIO_1@ejemplo.com",
  email_password = "EMAIL_PASSWORD_USUARIO_1",
  cookies = "auth_token=TU_AUTH_TOKEN_USUARIO_1; ct0=TU_CT0_USUARIO_1"
)
# CUENTA 2
add_account(
  username = "USUARIO_2",
  password = "PASSWORD_2",
  email = "EMAIL_USUARIO_2@ejemplo.com",
  email_password = "EMAIL_PASSWORD_USUARIO_2",
  cookies = "auth_token=TU_AUTH_TOKEN_USUARIO_2; ct0=TU_CT0_USUARIO_2"
)
# CUENTA 3
add_account(
  username = "USUARIO_3",
  password = "PASSWORD_3",
  email = "EMAIL_USUARIO_3@ejemplo.com",
  email_password = "EMAIL_PASSWORD_USUARIO_3",
  cookies = "auth_token=TU_AUTH_TOKEN_USUARIO_3; ct0=TU_CT0_USUARIO_3"
)
# CUENTA 4
add_account(
  username = "USUARIO_4",
  password = "PASSWORD_4",
  email = "EMAIL_USUARIO_4@ejemplo.com",
  email_password = "EMAIL_PASSWORD_USUARIO_4",
  cookies = "auth_token=TU_AUTH_TOKEN_USUARIO_4; ct0=TU_CT0_USUARIO_4"
)
# CUENTA 5
add_account(
  username = "USUARIO_5",
  password = "PASSWORD_5",
  email = "EMAIL_USUARIO_5@ejemplo.com",
  email_password = "EMAIL_PASSWORD_USUARIO_5",
  cookies = "auth_token=TU_AUTH_TOKEN_USUARIO_5; ct0=TU_CT0_USUARIO_5"
)
# VERIFICACION

print("=== POOL DE CUENTAS CONFIGURADO ===")
cuentas <- list_accounts()
print(paste("Total de cuentas en el pool:", length(cuentas)))
print(cuentas)
```
